【裁判字號】    95,簡,30
【裁判日期】    950427
【裁判案由】    廢棄物清理法
【裁判全文】
高雄高等行政法院簡易判決
                                     95年度簡字第00030號
原      告  甲○○
被      告  屏東縣屏東市公所
代  表  人  乙○○  市長
上列當事人間因廢棄物清理法事件，原告不服屏東縣政府中華民
國94年12月13日屏府行法字第0940238435號訴願決定，提起行政
訴訟。本院判決如下：
    主  文
原告之訴駁回。
訴訟費用由原告負擔。
    事實及理由
一、緣原告於屏東市○○街與北興街口電桿上違規張貼「大仙救
    世」廣告，經被告於民國（下同）94年6月20日下午2時許查
    獲，經以廣告上所載電話號碼查證結果，該電話使用人確係
    原告，乃以原告違反廢棄物清理法第27條第10款規定，依同
    法第50條第3款裁處原告罰鍰新台幣（下同）1千2百元。原
    告不服，提起訴願遭決定駁回，遂提起本件行政訴訟。
二、原告主張：本件訴願機關於審議時未讓原告參與並陳述意見
    ，所為之訴願決定違反訴願法第63條第2項及第3項規定。又
    被告於94年6月20日查獲電桿上之「大仙救世」廣告時，原
    告不在場，所寫字跡非原告所寫。尤其原告手機於94年3月
    15日遺失，並於94年3月21日申報遺失，手機非原告使用。
    故本件原告手機係遭張貼廣告受人誣用，嫁禍原告。再者，
    原告以開計程車為業，終日不離車，何來廣告，足見與事實
    不合。又張貼廣告原告不在場。訴願決定及被告硬誣原告所
    為，損害原告法益權利。爰提起本件訴訟請求判決：訴願決
    定及原處分均撤銷。
三、被告則以：查任意張貼廣告雖未於行為時發現行為人，但其
    與違規廣告物之廣告目的有最大的概然性，且依一般經驗法
    則可推定其違規之行為人，並據廣告上所刊登之電話查證後
    ，對電話所有人之處分既屬合法；又「為維護市容觀瞻，加
    強取締違規小廣告，依廣告上刊載之電話，舉發電話所有人
    ，如電話非為污染行為人時，請其舉證再據以告發處罰。另
    為確定污染事實，避免誤罰，應主動同時進行查證工作，作
    成紀錄或錄音存證，以憑處分。」行政院環境保護署84年5
    月11日環署廢第21576號函釋示。被告按廣告上所刊登之連
    絡電話號碼：0000000000逕向和信電訊股份有限公司（下稱
    和信電訊）查得行動電話用戶之基本資料（姓名、身分證字
    號、住所電話號碼、帳單地址）確為原告所有，並以該電話
    錄音查詢，結果內容與現場拍照相片內廣告項目所示均相符
    ，故其違規事實明確；依廢棄物清理法第27條第10款及被告
    93年7月19日屏市清字第024777號公告：在指定清除地區內
    ，嚴禁有張貼或噴漆廣告污染定著物之行為，故依法裁處並
    無違誤。請求判決：駁回原告之訴等語，資為抗辯。
四、按「本法所稱指定清除地區，謂執行機關基於環境衛生需要
    ，所公告指定之清除地區。」「本法所稱主管機關：在中央
    為行政院環境保護署；在直轄市為直轄市政府；在縣 (市)
    為縣 (市)政府。」「本法所稱執行機關，為直轄市政府環
    境保護局、縣 (市)環境保護局及鄉 (鎮、市)公所。」「在
    指定清除地區內嚴禁有下列行為：‧‧‧十、張貼或噴漆廣
    告污染定著物。」「有下列情形之一者，處新臺幣一千二百
    元以上六千元以下罰鍰。經限期改善，屆期仍未完成改善者
    ，按日連續處罰：‧‧‧三、為第二十七條各款行為之一。
    」分別為廢棄物清理法第3條、第4條、第5條第1項、第27條
    第10款、第50條第3款所明定。又「公告指定清除區域，為
    本市所轄之行政區域。」亦經屏東市公所93年7月19日（九
    三）屏市清字第24777號公告在案。
五、經查，被告所屬稽查人員於94年6月20日在屏東市○○路與
    北興街口電桿上查獲貼有「大仙救世」，內載「年久關節痛
    、麻痺、結石、四肢無力、坐骨痛、骨刺、暈眩症、倒頭栽
    」等詞之廣告紙等情，有告發單及照片附原處分卷可稽。被
    告依廣告紙上刊登之電話（0000000000）查證結果，該門號
    電話不僅處於使用狀態，且應答內容核與廣告內容相關，此
    經本院勘驗該電話錄音內容無訛。又被告向和信電訊查詢結
    果，該電話之申請人確為原告，且其留存之身分證字號、帳
    單地址及住所聯絡電話等資料，亦核與原告之資料相符，此
    觀卷附和信電訊提供之門號資料及被告之告發公司均為原告
    之資料即明。則上開廣告若非原告親自或授意張貼，顯失廣
    告之意義，洵堪認定。而張貼廣告非以廣告之內容為廣告主
    經營之本業為限，亦不以廣告主親自張貼為必要，其委託他
    人為之者，該他人之行為亦視同本人之行為，且不以查獲當
    時廣告主本人仍在現場為必要。原告主張本件查獲當時其既
    未在現場，且原告係擔任計程車司機，不能認定系爭廣告是
    其張貼云云，並非可採。
六、原告雖提出服務異動申請書影本乙份主張其所有之00000000
    00門號已於94年3月15日遺失，並經其於94年3月21日申辦遺
    失在案，故該門號應係遭人冒用云云。惟查，原告94年9月
    15日提起訴願時初僅主張上開門號非其所有，且請求被告應
    於每一里區域設置一公告欄方便人民表示意見，且屏東市內
    與其同姓名者高達5人，不足以證明系爭廣告係其張貼等語
    ，其並未主張系爭門號遺失之事實，有原告提出之「抗議書
    」一份附訴願卷可稽。嗣原告於95年1月20日提出訴願再審
    時，方提出所謂之服務異動申請書主張系爭門號曾經遺失云
    云，則上開服務異動申請書之真實性，已足存疑。經本院向
    和信電訊查詢結果，0000000000門號係原告於94年1月15日
    申請啟用，且亦無94年3月間辦理遺失之紀錄，並該門號亦
    無停機紀錄等情，有原告所不爭執之和信電訊95年3月28日
    和信（業服）字第09520301577號函及所附之門號紀錄附本
    院卷可憑。足見原告提出之服務異動申請書雖記載原告曾經
    辦理上開門號「遺失」之申請，但顯然原告並未完成該門號
    之停機手續甚明。是上開門號既確無遺失停機之紀錄，則原
    告訴稱該門號已經辦理遺失云云，即非可採。至原告雖又稱
    即便該門號確屬有人使用，亦係遭他人使用云云，然原告身
    為該門號之申請人，對於該未辦妥遺失手續之門號，除提出
    上開仍非可信之服務異動申請書外，並未舉出具體事證以證
    明上開門號確係遭人冒用，故其有關電話遭人冒用之主張，
    即非可採。再者，訴願法第63條第2項及第3項並不以訴願審
    議程序必經訴願人陳述意見為必要，原告主張訴願決定未讓
    其參與陳述意見，故其決定係屬違法而得撤銷云云，亦非可
    採。
七、綜上所述，原告之主張，並不可採。從而，被告以原告違反
    廢棄物清理法第27條第10款，依同法第50條第3款處原告最
    低罰鍰1千2百元，揆諸首揭規定，洵無違誤，訴願決定予以
    維持，亦無不合。原告仍執前詞訴請撤銷，為無理由，應予
    駁回。並不經言詞辯論為之。
據上論結，本件原告之訴為無理由，依行政訴訟法第236條、第
233條第1項、第195條第1項後段、第98條第3項前段，判決如主
文。
中    華    民    國    95    年     4    月   27     日
                       第二庭法  官    簡慧娟
以上正本係照原本作成。
如不服本判決，應於送達後20日內，向本院提出上訴狀並表明上
訴理由，如於本判決宣示後送達前提起上訴者，應於判決送達後
20日內補提上訴理由書（須按他造當事人人數附繕本）。
提起上訴應預繳送達用雙掛號郵票7份（每份34元）。
中    華    民    國    95    年     4    月   27     日
                              書記官   楊曜嘉
附註:
行政訴訟法第235條（第1項、第2項）:
對於適用簡易程序之裁判提起上訴或抗告，須經最高行政法院之
許可。
前項許可，以訴訟事件所涉及之法律見解具有原則性者為限。


司法院資訊處製作；財團法人民間司法改革基金會備份。
